Minutes et répertoires du notaire Laurent II de MONHENAULT, 15 avril 1655 - 13 avril 1682 (étude XXVI)
Archives nationales
Minutes et répertoires du notaire Laurent II de MONHENAULT (étude XXVI)
15 avril 1655 - 13 avril 1682
MC/ET/XXVI/91 - MC/ET/XXVI/152, MC/RE/XXVI/2 - MC/RE/XXVI/3
Etude XXVI; Monhenault, Laurent II de
Archives nationales de France
Minutes et répertoires: la loi 2008-696 du 15 juillet 2008 relative aux archives a fixé à 75 ans à compter de la date de l'acte, ou à 25 ans à compter de la date du décès de l'intéressé si ce délai est plus bref, le délai de communication des minutes et répertoires des notaires; ce délai est porté à 100 ans à compter de la date de l'acte si le document se rapporte à un mineur (code du Patrimoine, articles L213-2, 4e d et 5e).
Autres documents de l'étude (dossiers de clients, comptabilité...): s'agissant d'archives privées, ces documents sont communicables selon les modalités fixées par le déposant ou le donateur.
Certains documents ne sont pas accessibles en raison de leur mauvais état de conservation.
Versement
Accès aux instruments de recherche de tous les notaires de l’étude XXVI
Archives de l'étude XXVI
- Minutes de Laurent II de MONHENAULT, 15 avril 1655 - 6 août 1692; MC/ET/XXVI/91 - MC/ET/XXVI/152
  - Minutes. 1655, 15 avril - décembre, 15 avril - décembre 1655; MC/ET/XXVI/91; registre
    Informations concernant le classement:
    Le niveau inférieur de description, quand il existe, correspond aux minutes d'actes. Toutes les minutes ne sont pas forcément décrites une à une. Les descriptions de ces minutes sont plus ou moins détaillées.
  - Minutes. 1656, MC/ET/XXVI/92; registre
  - Minutes. 1657, MC/ET/XXVI/93; registre
    - Transport par François de Ronchivol, héraut d'armes de France, d'une rente qui lui avait été cédée par Pierre Huart, notaire au Châtelet, et autres (contrat du 18 mai 1638 devant Haguenier et Pourcel)., 22 août 1648; MC/ET/XXVI/93
      Origine de l'information:
      Notaires des XVIe-XVIIIe siècles (4153 actes), par Claire Béchu, Catherine Grodecki, Marie-Antoinette Fleury, Madeleine Jurgens, Marie-Françoise Limon-Bonnet, Pierre-Yves Louis, Xenia Pamfilova, Isabelle Pebay, v. 1950, 1986-1994 (fichier papier entièrement dématérialisé; voir contexte dans le Plan d’orientation général - Notaires de Paris, guides thématiques du Minutier).
      Date de révision: 2010
      Date de création de la notice: 2005
      cession; Huart, Pierre; Ronchivol, François de; notaire
    - Vente par François Couperin, bourgeois de Paris, demeurant rue de Monceau, paroisse Saint-Gervais, ordinaire de la musique du roi, organiste de Saint-Gervais, demeurant dite rue, son frère, de vignes sises à Chaumes-en-Brie qu'il a acquises de Thomas Du Four, maître chirugien moyennant 40 sols de rente foncière de bail d'héritage., 23 juin 1657; MC/ET/XXVI/93
      Musique XVIIe siècle [2407 actes], par Madeleine Jurgens et le personnel du Minutier, 1954-1996 ( fichier papier entièrement dématérialisé; voir contexte dans le Plan d’orientation général - Notaires de Paris, guides thématiques du Minutier).
      Date de révision: 2011
      Date de création de la notice: 2009
      acte de vente; Monceau (rue de); Saint-Gervais (paroisse); Chaumes-en-Brie (Seine-et-Marne); musicien; musicien; chirurgien
  - Minutes. 1658, janvier - juin, janvier - juin 1658; MC/ET/XXVI/94; registre
  - Minutes. 1658, juillet - décembre, juillet - décembre 1658; MC/ET/XXVI/95; registre
    - Contrat de mariage entre Fabien Perreau, médecin en la Faculté de médecine de Paris, demeurant rue Bourtibourg, et Jeanne Edmond, fille de feu Jean Edmond, sieur du Buron, et de Marie de Bonnaire, veuve en secondes noces de Pierre Du Ryer, avocat en Parlement, conseiller historiographe du Roi, demeurant rue des Tournelles, auquel signe Edmée Du Ryer, fille majeure, amie de la future épouse., 21 novembre 1658; MC/ET/XXVI/95
      Documents du Minutier central concernant l'histoire littéraire (1650-1700) [2295 actes], par Madeleine Jurgens et Marie-Antoinette Fleury, Paris, Presses universitaires de France, 1960, p. 183 (instrument de recherche imprimé dématérialisé dont la version intégrale est accessible en ligne par la rubrique 'Autres instruments de recherche', voir contexte dans le Plan d’orientation général - Notaires de Paris, guides thématiques du Minutier).
      Date de révision: 2009-2011
      Documents du Minutier central concernant l'histoire littéraire (1650-1700), par Madeleine Jurgens et Marie-Antoinette Fleury. Presses universitaires de France, 1960, XXIII-511 p.
      contrat de mariage; Bourg-Tibourg (rue du); Tournelles (rue des); Du Ryer, Pierre (1605-1658); Perreau, Fabien; Edmond, Jeanne; Edmond, Jean; Bonnaire, Marie de; Du Ryer, Edmée; médecin; avocat au parlement (Ancien Régime); chercheur
  - Minutes. 1659, janvier - juin, janvier - juin 1659; MC/ET/XXVI/96; registre
  - Minutes. 1659, juillet - décembre, juillet - décembre 1659; MC/ET/XXVI/97; registre
  - Minutes. 1660, janvier - juin, janvier - juin 1660; MC/ET/XXVI/98; registre
    - DUTEIL (Louis) sieur de Ramcè, affineur des Mines et Minerais de France § Inventaire après le décès de Louis DUTEIL à la requête de Marguerite REGNAULT, sa seconde femme; bijoux, vaisselle d'argent., 20 janvier 1660; MC/ET/XXVI/98; 23 folios
      Fichier dit 'général' XVIIe-XVIIIe siècles, par le personnel du Minutier, 1954-1999 ( fichier papier entièrement dématérialisé; voir contexte dans le Plan d’orientation général - Notaires de Paris, guides thématiques du Minutier).
      Date de révision: 2011-2012
      Date de création de la notice: 2010
      inventaire; Duteil, Louis
    - MINES et MINERAIS de FRANCE § Inventaire après le décès de Louis DU TEIL, sieur de Ramcé, affineur des MINES et MINERAIS de FRANCE à la requête de sa seconde femme, Marguerite REGNAULT.; bijoux - vaisselle d'argent., 20 janvier 1660; MC/ET/XXVI/98; 23 folios
      inventaire
    - AGUESSEAU (famille d') § Bref état des biens d'Helène de PLEURRE, veuve du sieur d'AGUESSEAU., 12 mars 1660; MC/ET/XXVI/98
      Aguesseau, François d' (....-1659); Pleurre, Hélène de (....-1659)
    - BADIN (Lucas) maître plombier-fontannier demeurant rue de Jouy § Inventaire après le décès de. .. à la requête de Marie TANERET, sa veuve, et d'Alexis BOUDIER, maître couvreur de maisons, en qualité de tuteur de Barbe BADIN, fille mineure du défunt et de sa première femme Simone BARBEAU, 14 avril 1660; MC/ET/XXVI/98; 20 fol.
      Artisans XVIIe, par M. Jurgens, M.A. Fleury, R. Gourmelon et le personnel du Minutier central, 1954-1996 (fichier papier entièrement dématérialisé; voir contexte dans le Plan d’orientation général - Notaires de Paris, guides thématiques du Minutier).
      inventaire; Badin, Lucas
    - PLOMBIER-FONTAINIER maître BADIN (Lucas) demeurant rue de Jouy § Inventaire après son décès à la requête de Marie TANERET, sa seconde femme -, 14 avril 1660; MC/ET/XXVI/98; 20 fol.
      inventaire; Badin, Lucas; plombier
  - Minutes. 1660, juillet - décembre, juillet - décembre 1660; MC/ET/XXVI/99; registre
    - LAVENUE (Nicolas) menuisier du roi en ébène demeurant au Louvre § Signature et M par. .. au contrat de mariage de Pierre LE MARCHAND, menuisier, avec Jeanne THIEBLEMONT., 18 juillet 1660; MC/ET/XXVI/99
      contrat de mariage; Lavenue, Nicolas
    - COUVERTURE (marché de) § Entre Nicolas DUVAL, maître couvreur, et les marguilliers de l'Oeuvre et fabrique de l'église SAINT-GERVAIS, pour la réfection et l'entretien des toitures de l'église et des maisons avoisinantes, moyennant 400 livres pour chacune des 9 années des travaux., 30 août 1660; MC/ET/XXVI/99
      marché; Duval, Nicolas
    - SAINT-GERVAIS l'église § Marché pour l'entretien et la réfection des tortures de. .., entre Nicolas DUVAL, maître couvreur, et les marguilliers de l'oeuvre et fabrique de ladite église, moyennant 400 livres pour chacune des 9 années des travaux. .., 30 août 1660; MC/ET/XXVI/99
    - PERREAU (Jacques) Docteur régent en la faculté de Médecine de Paris et son ancien Doyen, médecin ordinaire du roi, demeurant rue Bourg Thibour § Inventaire après le décès de Jacques PERREAU à la requête de Charles du FRESKY, en présence de sa veuve Marie PARIS, de ses fils, docteurs régents en la faculté de Medicine, de ses filles et de ses gendres., 29 novembre 1660; MC/ET/XXVI/99; 16 fol.
      inventaire; Perreau, Jacques
  - Minutes. 1661, janvier - juin, janvier - juin 1661; MC/ET/XXVI/100; registre
    - Transport de droits successifs par François Couperin, organiste à Paris, demeurant rue du Monceau Saint-Gervais, Charles Couperin, aussi organiste demeurant même rue et Jean Clerc, marchand demeurant à Celles à cause d'Anne Couperin, sa femme, à Louis Couperin, leur frère, ordinaire de la musique de chambre du roi, organiste de Saint-Gervais demeurant susd. rue., 9 juin 1661; MC/ET/XXVI/100
      cession; Monceau-Saint-Gervais (rue du); commerçant; musicien
  - Minutes. 1661, juillet - décembre, juillet - décembre 1661; MC/ET/XXVI/101; registre
    - Donation par Louis Couperin, ordinaire de la musique de la chambre du roi et organiste de l'église Saint-Gervais, demeurant rue du pourtour et paroisse Saint-Gervais, malade de corps et sain d'esprit, à Charles et François Couperin, ses frères, organistes demeurant avec lui, de tous ses biens, meubles, deniers, gages et appointements., 27 août 1661; MC/ET/XXVI/101
      donation; Pourtour-Saint-Gervais (rue du); Saint-Gervais (paroisse); musicien; musicien
    - Transaction entre François et Charles Couperin, frères organistes, demeurant rue du Monceau Saint-Gervais, donataires mobiliers de défunt Louis Couperin, leur frère, de son vivant ordinaire de la musique de la chambre du Roi et organiste de l'église Saint-Gervais, Jean Le Clerc, à cause d'Anne Couperin, sa femme, Marc Normand, marchand à Chaumes-en-Brie, à cause d'Elisabeth Couperin, sa femme, et à cause de cette donation., 10 septembre 1661; MC/ET/XXVI/101
      accord; Chaumes-en-Brie (Seine-et-Marne); Monceau-Saint-Gervais (rue du); musicien; musicien
    - Marché par Charles Couperin, organiste à Paris, demeurant au pourtour et paroisse Saint-Gervais, envers les marguilliers de Saint-Gervais pour jouer aux orgues de ladite église, pendant 12 années à partir de Janvier prochain (énumération des jours), moyennant par lesd. Marguilliers le bail de l'orgue et de lieux occupés auparavant par défunt Robert Du Buisson, organiste de l'église, et 400 livres par an., 25 décembre 1661; MC/ET/XXVI/101
      marché; Pourtour-Saint-Gervais (rue du); Saint-Gervais (paroisse); Paroisse Saint-Gervais (Paris). Fabrique; musicien
  - Minutes. 1662, janvier - juin, janvier - juin 1662; MC/ET/XXVI/102; registre
  - Minutes. 1662, juillet - décembre, juillet - décembre 1662; MC/ET/XXVI/103; registre
  - Minutes. 1663, janvier - juin, janvier - juin 1663; MC/ET/XXVI/104; registre
  - Minutes. 1663, juillet - décembre, juillet - décembre 1663; MC/ET/XXVI/105; registre
  - Minutes. 1664, janvier - juin, janvier - juin 1664; MC/ET/XXVI/106; registre
  - Minutes. 1664, juillet - décembre, juillet - décembre 1664; MC/ET/XXVI/107; registre
  - Minutes. 1665, janvier - juin, janvier - juin 1665; MC/ET/XXVI/108; registre
    - BOUCHERAT (Louis) conseiller d'Etat ordinaire du roi, maître des requêtes honoraire de son hôtel, seigneur de Compans et a. l., marguillier de l'oeuvre et fabrique de l'église Saint-Gervais § Marché et devis entre Louis BOUCHERAT et Jean COULOMBIER maître brodeur, pour la fourniture d'ornements et vêtements sacerdotaux destinés à l'église Saint-Gervais, 6 janvier 1665; MC/ET/XXVI/108
      devis; marché; Boucherat, Louis
    - SAINT-GERVAIS l'église § Devis et marché pour la broderie des ornements et vêtements sacerdotaux de. .., entre Jean COULOMBIER, maître brodeur, et Louis BOUCHERAT, conseiller d'Etat et marguillier de l'oeuvre et fabrique de. .., moyennant la somme de 13 lts par aunes de broderie. .., 6 janvier 1665; MC/ET/XXVI/108
      devis; marché; Coulombier, Jean; Boucherat, Louis
    - BRODEUR (maître) COULOMBIER (Jean) demeurant rue Barillerie § Devis et marché d'ouvrages de broderie pour les ornements sacerdotaux de l'église Saint-Gervais., 6 janvier 1665; MC/ET/XXVI/108
      devis; marché; Coulombier, Jean
    - BRODERIE (Devis et marché d'ouvrages de) § passé entre Louis BOUCHERAT, conseiller d'Etat ordinaire du roi, marguillier de l'O. et Fabrique de l'église Saint-Gervais, et Jean COULOMBIER, maître brodeur, pour la fourniture d'ornements sacerdotaux, et moyennant une somme de 13 livres par aunes de broderie., 6 janvier 1665; MC/ET/XXVI/108
      Boucherat, Louis
    - COULOMBIER (Jean) maître brodeur demeurant rue Barillerie § Devis et marché entre. .. et Louis BOUCHERAT, Conseiller d'Etat et marguillier de l'oeuvre et fabrique de l'église Saint-Gevais, pour la fourniture de vêtements et ornements sacerdotaux destinés à ladite église, moyennant la somme de 13 ltz par aunes de broderie., 6 janvier 1665; MC/ET/XXVI/108
    - ARSENAL (fonderie de l') § Marché pour la fourniture de carreaux pour l'aire du fourneau de la fonderie de l'ARSENAL entre Jean LASCO, maître frottier de terre demeurant dans le cimetière Saint-Jean, et Pierre HUET, architecte demeurant rue Mortellerie, moyennant 90 livres par millier de carreaux -, 22 mai 1665; MC/ET/XXVI/108
      marché
    - CARREAUX (Marché de) § Entre Jean LASCO, maître potier de terre, et Pierre HUET, architecte, pour l'aire du fourneau de la grande fonderie de l'Arsenal, moyennant 90 livres pour chaque milliers de carreaux, 22 mai 1665; MC/ET/XXVI/108
  - Minutes. 1665, juillet - décembre, juillet - décembre 1665; MC/ET/XXVI/109; registre
    - Inventaire après décès de Suzanne Croyer à la requête de son époux Charles Sevin, chevalier, seigneur des Grand et Petit Tronguy, conseiller du roi en ses conseils, dont la bibliothèque., 11 juillet 1665; MC/ET/XXVI/109
      Fichier Bibliothèques XVIe-XVIIIe siècles, par Claire Béchu, Marie-Antoinette Fleury, Madeleine Jurgens, Xenia Pamfilova, 1953-1996 (fichier papier entièrement dématérialisé; voir contexte dans le Plan d’orientation général - Notaires de Paris, guides thématiques du Minutier).
      Date de création de la notice: 2012
      inventaire après décès; Croyer, Suzanne; Sevin, Charles
    - ARGOUGES (François d') chevalier, baron du Plessis-Pastè, seigneur de Bondaufe et a. l., conseiller du roi en tous ses conseils, premier président en la cour de parlement de Bretagne, demeurant rue Neuve-Couture-Sainte-Catherine § Quittance par François d'ARGOUGES à Gabriel Nicolas de LA REYNIE d'une somme de 4 500 ltz, pour une année d'arrérages de 90.000 ltz, prix de la charge de Maître des requêtes cédée par François d'ARGOUGES, 14 novembre 1665; MC/ET/XXVI/109
      quittance; Argouges, François d'
    - LA REYNIE (Gabriel Nicolas de) chevalier conseiller du roi en ses conseils, Maître des requêtes ordinaire de son hôtel, demeurant rue Saint-Thomas-du-Louvre. § Quittance à Gabriel Nicolas de LA REYNIE par François d'ARGOUGES, d'une somme de 4 500 ltz, pour une année d'intérêt de la somme de 90.000 ltz, prix de la charge de Maître des requêtes vendue à Gabriel Nicolas de LA REYNIE, 14 novembre 1665; MC/ET/XXVI/109
      quittance; La Reynie, Gabriel Nicolas de
    - MAITRE DES REQUÊTES (office de) § Quittance par François d'ARGOUGES à Gabriel-Nicolas de LA REYNIE, pour une année d'arrérages de 90.000 ltz, prix de l'office de MAITRE DES REQUÊTES, 14 novembre 1665; MC/ET/XXVI/109
      quittance; Maître des Requêtes, office de
  - Minutes. 1666, janvier - juin, janvier - juin 1666; MC/ET/XXVI/110; registre
    - Contrat de mariage entre Louis Denis, maître faiseur d'instruments de musique ordinaire du roi, rue de la Grande Truanderie, et Marie Belesme, fille de défunt Noël Belesme, huissier au bureau des finances de la généralité de Paris.-Parmi les témoins: Jean Denis, maître faiseur d'instruments de musique et organiste de Saint-Barthélémy, bourgeois de Paris, et Antoinette Blondeau, sa femme, père et mère de Louis, Marie Guerin, femme du sieur Couperin, organiste de Saint-Gervais, amie de Marie., 20 janvier 1666; MC/ET/XXVI/110
      contrat de mariage; Grande-Truanderie (rue de la); Saint-Barthélemy (église); facteur d'instruments de musique; huissier; musicien
    - MAUVAISES PAROLES (rue des) § déposé le 29 avril estimation d'une maison. .., 18 février 1666; MC/ET/XXVI/110
      Mauvaises-Paroles (rue des)
    - MORTELLERIE la (rue de) maison à l'enseigne du Barillet § estimation, 18 février 1666; MC/ET/XXVI/110
      Mortellerie (rue de la)
    - MERCIER § inventaire de Claude VATRIN, marchand mercier demeurant île Notre-Dame, 9 avril 1666; MC/ET/XXVI/110
    - VATRIN (Claude) marchand mercier § inventaire de Claude VATRIN demeurant île Notre-Dame, 9 avril 1666; MC/ET/XXVI/110
      inventaire; Vatrin, Claude
    - AGUESSEAU (madame d') § Compte entre madame d'AGUESSEAU et M. et Madame de CREVECOEUR, 30 avril 1666; MC/ET/XXVI/110
      compte; Aguesseau (Mme d')
    - Constitution par Etienne Delafons, sieur de Renty, chambellan de Vermandois, conseiller du Roi en ses conseils et contrôleur général des rentes, demeurant île Notre-Dame, rue Regratière, procureur de Jean-François-Paul de Gondi, à Nicolas de Louvencourt, contrôleur des décimes à Bourges, demeurant rue des Juifs, d'une rente de 565 livres, moyennant la somme de 11 300 livres., 1er mai 1666 - 12 août 1666; MC/ET/XXVI/110
      Informations complémentaires:
      Pièces jointes: Meaux. 1665, 28 mars. Procuration imprimée du cardinal à Etienne de Renty, reçue par Léger et Liger, notaires, déposée le 5 mars 1669 chez Desnots, pour en faire délivrer des expéditions.
      Rome. 1666, 12 août. Ratification de la constitution par Jean-François-Paul de Gondi devant un notaire de la chancellerie apostolique.
      Documents du Minutier central concernant l'histoire littéraire (1650-1700) [2295 actes], par Madeleine Jurgens et Marie-Antoinette Fleury, Paris, Presses universitaires de France, 1960, p. 195 (instrument de recherche imprimé dématérialisé dont la version intégrale est accessible en ligne par la rubrique 'Autres instruments de recherche', voir contexte dans le Plan d’orientation général - Notaires de Paris, guides thématiques du Minutier).
      constitution de rente; procuration; ratification; Notre-Dame (île); Le-Regrattier (rue); Juifs (rue des); Bourges (Cher); Retz, Jean François Paul de Gondi (1613-1679, cardinal de); Delafons, Etienne; Renty,Etienne de; Louvencourt, Nicolas de; contrôleur (Ancien Régime); notaire
  - Minutes. 1666, juillet - décembre, juillet - décembre 1666; MC/ET/XXVI/111; registre
  - Minutes. 1667, janvier - juin, janvier - juin 1667; MC/ET/XXVI/112; registre
  - Minutes. 1668, janvier - juin, janvier - juin 1668; MC/ET/XXVI/113; registre
    - Titre nouvel par les jurés vendeurs de vins, envers Guy Patin et Jeanne de Janson, d'une rente de 500 livres constituée à défunt Pierre de Janson, père de Jeanne., 7 mai 1668 - 28 septembre 1679; MC/ET/XXVI/113
      En marge: 1679, 28 septembre. Mention de la quittance d'une somme de 10 111 livres donnée par Catherine Barre, veuve de Robert Patin, aux vendeurs de vins lors du rachat de la rente.
      Documents du Minutier central concernant l'histoire littéraire (1650-1700) [2295 actes], par Madeleine Jurgens et Marie-Antoinette Fleury, Paris, Presses universitaires de France, 1960, p. 302 (instrument de recherche imprimé dématérialisé dont la version intégrale est accessible en ligne par la rubrique 'Autres instruments de recherche', voir contexte dans le Plan d’orientation général - Notaires de Paris, guides thématiques du Minutier).
      titre nouvel; Patin, Guy (1601-1672); Janson, Jeanne de; Janson, Pierre de; Patin, Robert; Barre, Catherine; commerçant
    - Traité aux termes duquel François de Beauvillier cède à Gabriel Dumas, bourgeois de Paris, ancien notaire, et à François Lemercier, bourgeois de Paris, le droit qu'il a obtenu du Roi de faire construire dans l'un des faubourgs de Paris une halle à cuir où les bouchers, écorcheurs et rôtisseurs seront tenus d'apporter les peaux de leurs animaux, et le bénéfice de percevoir un droit sur chaque peau. Dumas et Lemercier promettent d'acheter le terrain, de faire élever les constructions et de verser à François de Beauvillier 20 000 livres par an pendant les 29 années que durera ce droit., 13 juin 1668; MC/ET/XXVI/113
      Documents du Minutier central concernant l'histoire littéraire (1650-1700) [2295 actes], par Madeleine Jurgens et Marie-Antoinette Fleury, Paris, Presses universitaires de France, 1960, p. 25 (instrument de recherche imprimé dématérialisé dont la version intégrale est accessible en ligne par la rubrique 'Autres instruments de recherche', voir contexte dans le Plan d’orientation général - Notaires de Paris, guides thématiques du Minutier).
      traité; Saint-Aignan, François Honorat de Beauvilliers (1610-1687, duc de); Dumas, Gabriel; Lemercier, François; notaire
  - Minutes. 1668, juillet - décembre, juillet - décembre 1668; MC/ET/XXVI/114; registre
  - Minutes. 1669, janvier - juin, janvier - juin 1669; MC/ET/XXVI/115; registre
  - Minutes. 1669, juillet - décembre, juillet - décembre 1669; MC/ET/XXVI/116; registre
    - Constitution par Marie, de Rabustin-Chantal, Charles de Sévigné, marquis du dit lieu, guidon des gendarmes du Dauphin, et Christophe de Colanges, à François Dugué, conseiller du Roi en ses Conseils d'Etat et Privé, intendant en la ville de Lyon, demeurant rue du Parc-Royal, absent, représenté par Nicolas Hemard, secrétaire de M. de Colanges, de 1 250 livres de rente annuelle et perpétuelle, moyennant la somme de 25 000 livres, destinée à régler une partie de l'achat de la dite charge de guidon des gendarmes du Dauphin., 12 décembre 1669; MC/ET/XXVI/116
      Documents du Minutier central concernant l'histoire littéraire (1650-1700) [2295 actes], par Madeleine Jurgens et Marie-Antoinette Fleury, Paris, Presses universitaires de France, 1960, p. 342 (instrument de recherche imprimé dématérialisé dont la version intégrale est accessible en ligne par la rubrique 'Autres instruments de recherche', voir contexte dans le Plan d’orientation général - Notaires de Paris, guides thématiques du Minutier).
      constitution de rente; Parc-Royal (rue du); Sévigné, Marie de Rabutin-Chantal (1626-1696, marquise de); Sévigné, Charles de (1648-1713); Coulanges, Christophe de (1607-1687); Dugué, François; Hemard, Nicolas; officier (armée); intendant (Ancien Régime); intendant particulier (Ancien Régime)
    - CHARITÉ (compagnie de) de la paroisse Saint-Jean en Grève § Extrait des registres de compagnie de CHARITÉ relatif à un legs fait aux pauvres honteux, 26 février 1671; MC/ET/XXVI/116
      extrait d'acte; registre
    - SAINT JEAN-EN-GRÉVE église § extrait des registres de la compagnie de CHARITE relatif à un legs fait aux pauvres honteux, 26 février 1671; MC/ET/XXVI/116
      Saint-Jean-en-Grève (église)
  - Minutes. 1670, janvier - juin, janvier - juin 1670; MC/ET/XXVI/117; registre
  - Minutes. 1670, juillet - décembre, juillet - décembre 1670; MC/ET/XXVI/118; registre
    - TABLEAUX § Inventaire après le décès de Bonnaventure BRANJON, receveur et payeur général des rentes du Châtelet à Paris, à la requête de ses 3 fils et de son gendre, dans lequel sont décrits de nombreux. .., 29 août 1670; MC/ET/XXVI/118; 46 folios
  - Minutes. 1671, janvier - juin, janvier - juin 1671; MC/ET/XXVI/119; registre
    - Procuration par Guy Patin et les autres parents des enfants mineurs d'Antoine de Janson, bourgeois de Paris, et de Madeleine Le Lièvre, sa femme, pour régler les modalités d'une donation faite aux dits mineurs., 9 juin 1671; MC/ET/XXVI/119